臺灣臺中地方法院刑事判決　　　　　　　96年度訴字第3007號
公　訴　人　臺灣臺中地方法院檢察署檢察官
被　　　告　甲○○
　　　　　　　　　　（現於臺灣臺中監獄臺中分監執行中）
上列被告因毒品危害防制條例案件，經檢察官提起公訴（九十六
年度毒偵字第四三九九號），因被告於準備程序中就被訴事實為
有罪之陳述，受命法官於聽取當事人之意見後，本院合議庭裁定
改由受命法官獨任以簡式審判程序審理，判決如下：
    主  文
甲○○施用第一級毒品，累犯，處有期徒刑拾壹月。
    事實及理由
一、甲○○前因搶奪案件，經本院以九十二年度訴第七七七號判
    處有期徒刑十月確定，於民國九十三年十二月二十五日執行
    完畢。又因施用毒品案件，經觀察、勒戒後，認無繼續施用
    毒品之傾向，於九十五年三月十日執行完畢釋放，並由臺灣
    臺中地方法院檢察署檢察官以九十五年度毒偵字第七一二號
    為不起訴處分確定。詎仍不知悔改，復基於施用第一級毒品
    之犯意，於九十六年六月五日八時許，在臺中市○○路「建
    成加油站」之廁所內，以注射方式施用第一級毒品海洛因一
    次。嗣因其另涉竊盜案件遭通緝，於九十六年六月七日為警
    緝獲，經徵得其同意後採尿送驗，結果呈嗎啡陽性反應而查
    獲。
二、經查，被告甲○○上揭施用第一級毒品海洛因之犯行，業據
    被告甲○○於警詢、偵查中及本院審理時均自白不諱，並有
    臺中縣警察局霧峰分局偵辦毒品案件真實姓名年籍對照表、
    中山醫學大學附設醫院藥物濫用檢測中心檢驗結果呈嗎啡陽
    性反應在卷可稽，足認被告之自白與事實相符。是被告施用
    第一級毒品之犯行，應堪認定。
三、論罪科刑：
（一）查海洛因係毒品危害防制條例第二條第二項第一款所規定
      之第一級毒品。核被告甲○○所為，係犯毒品危害防制條
      例第十條第一項之施用第一級毒品罪嫌。其持有毒品之行
      為，意在供己施用，故其施用前持有第一級毒品海洛因之
      低度行為，應為施用之高度行為所吸收，不另論罪。
（二）又被告前於因搶奪案件，經本院以九十二年度訴字第七七
      七號判處有期徒刑十月確定，甫於九十三年十二月二十五
      日執行完畢，有臺灣臺中地方法院檢察署刑案資料查註紀
      錄表、臺灣高等法院被告前案紀錄表各一份附卷可稽，其
      於有期徒刑執行完畢後，五年以內故意再犯有期徒刑以上
      之本罪，為累犯，依刑法第四十七條第一項規定，加重其
      刑。
（三）被告甲○○前因施用毒品案件，經觀察、勒戒後，認無繼
      續施用毒品之傾向，於九十五年三月十日執行完畢釋放，
      並由臺灣臺中地方法院檢察署檢察官以九十五年度毒偵字
      第七一二號為不起訴處分確定，有臺灣臺中地方法院檢察
      署刑案資料查註紀錄表、全國施用毒品案件紀錄表、臺灣
      高等法院被告全國前案紀錄表各一份在卷可稽。爰審酌被
      告施用第一級毒品，經觀察、勒戒完畢後，於九十六年五
      月七日再度因施用毒品，經本院以九十六年度訴字第五七
      二號判處有期徒刑八月、三月確定，被告仍不知戒絕，一
      再施用，無視於毒品對於自身健康之戕害及國家對於杜絕
      毒品犯罪之禁令，不知戒除惡習，惡性非輕，然念及坦承
      犯行，態度良好，其施用毒品並無危害他人，被告犯罪手
      段尚屬平和，所生損害尚非鉅大，且被告於犯後坦承犯行
      ，尚見悔意之犯罪後態度等一切情狀，量處如主文所示之
      刑，以資懲儆。
四、公訴意旨另略以：被告除上揭經本院判決有罪之施用第一級
    毒品犯行外，自九十六年五月中旬某日起至同年六月五日前
    尚有其他多次施用第一級毒品犯行云云。查：
（一）按犯罪事實應依證據認定之，無證據不得認定犯罪事實，
      刑事訴訟法第一百五十四條第二項定有明文。又事實之認
      定，應憑證據，如未能發現相當證據，或證據不足以證明
      ，自不能以推測或擬制之方法，以為裁判基礎。且認定犯
      罪事實所憑之證據，雖不以直接證據為限，間接證據亦包
      括在內；然而無論直接或間接證據，其為訴訟上之證明，
      須於通常一般之人均不致有所懷疑，而得確信其為真實之
      程度者，始得據為有罪之認定。再被告之自白，不得作為
      有罪判決之唯一證據，仍應調查其他必要之證據，以察其
      是否與事實相符，刑事訴訟法第一百五十六條第二項定有
      明文，立法目的在以補強證據之存在，藉以限制合法自白
      在證據上之價值，俾發現實質的真實，即使被告之自白出
      於任意性，然若別無其他補強證據足以擔保其自白與事實
      相符，該自白仍非刑事訴訟法上得據之為認定被告犯罪之
      唯一證據，當不得單憑此而為被告不利之認定（最高法院
      四十年臺上字第八六號及七十六年臺上字第四九八六號判
      例及八十五年度臺上字第六六四號判決意旨參照）。本案
      檢察官認被告尚有此部分多次施用一級毒品犯行，係以被
      告之自白、手臂上有多處針孔痕跡及驗尿報告為其論據。
      然查，施用海洛因者，一般於尿液中可檢出之最大時限為
      一至五天，業經行政院衛生署管制藥品管理局以九十二年
      七月二十三日管檢字第○九二○○○五六○九號函釋在案
      。而被告手臂上之針孔痕跡，亦無法認定被告確有為施用
      ，於何時、何地施用第一級毒品之證明，是上揭證據，固
      足以補強被告上揭有罪部分自白之真實性，然尚不足以擔
      保被告自白其尚有其餘施用第一級毒品犯行部分確與事實
      相符，依據本次刑法第五十六條連續犯規定修正之立法理
      由提及「且在採證上多趨於寬鬆」等語之意旨，自難僅憑
      被告之自白遽認被告尚有此部分多次施用第一級毒品犯行
      ，且因檢察官認被告此部分罪嫌與上開經判處有罪部分具
      有集合犯之實質上一罪關係，爰不就被告此部分犯嫌另為
      無罪之諭知，併此指明。
據上論斷，應依刑事訴訟法第二百七十三條之一第一項、第二百
九十九條第一項前段，毒品危害防制條例第十條第一項、刑法第
四十七條第一項，判決如主文。
本案經檢察官乙○○到庭執行職務。
中　　華　　民　　國　　96　　年　　10　　月　　 9　　日
　　　　　　      　刑事第十六庭    法  官　周玉蘭
以上正本證明與原本無異。
如不服本判決，應於收受送達後十日內向本院提出上訴書狀（應
附繕本）。
                                    書記官  許素珍
中　　華　　民　　國　　96　　年　　10　　月　　 9　　日
附錄：本案論罪科刑法條
毒品危害防制條例第十條第一項
施用第一級毒品者，處六月以上五年以下有期徒刑。
